臺灣高雄地方法院民事裁定
108年度消債更字第187號
聲  請  人  吳惠卿  
0000000000000000

代  理  人  吳臺雄律師
上列當事人因消費者債務清理事件聲請更生，本院裁定如下：
    主  文
聲請人吳惠卿自中華民國一百零八年九月十一日下午四時起開始
更生程序。
命司法事務官進行本件更生程序。
    理  由
一、聲請意旨略以：伊無力清償債務，曾向本院聲請前置調解但
    不成立，爰聲請准予更生等語。
二、按債務人不能清償債務或有不能清償之虞者，得依本條例所
    定更生或清算程序，清理其債務。債務人無擔保或無優先權
    之債務總額未逾新臺幣（下同）1,200 萬元者，於法院裁定
    開始清算程序或宣告破產前，得向法院聲請更生。法院開始
    更生程序之裁定，應載明其年、月、日、時，並即時發生效
    力。法院裁定開始更生或清算程序後，得命司法事務官進行
    更生或清算程序，必要時得選任律師、會計師或其他適當之
    自然人或法人一人為監督人或管理人。消費者債務清理條例
    （下稱本條例）第3 條、第42條第1 項、第45條第1 項及第
    16條第1 項分別定有明文。
三、經查：
㈠、聲請人前於民國108年4月18日提出債權人清冊，向本院聲請
    調解債務清償方案，經本院108年度司消債調字第187號受理
    ，於108年5月13日調解不成立，聲請人於同日以言詞聲請更
    生等情，業經本院依職權調閱上開調解卷宗核閱無訛。
㈡、聲請人於民國105年度及106年度均無申報所得，於107年申報
    所得為新臺幣（下同）32,480元，平均每月所得為2,707元
    （本件元以下均採四捨五入計算），名下無財產，有三商美
    邦人壽保單解約金32,703元，至新光人壽保單部分，則已失
    效；又聲請人自陳106年1月至107年11月於丹丹漢堡擔任助
    手，時薪140元，每月收入約2萬元，107年12月3日於高雄國
    賓大飯店擔任廚房助手，時薪145元，107年12月至108年2月
    實領薪資各為32,480元、24,000元、5,076元，自108年2月2
    2日起轉為高雄國賓大飯店正式員工，擔任助廚師，108年3
    月起平均每月收入約24,322元【計算式：（23,854＋24,154＋
    24,235＋25,046）÷4＝24,322】，現未領取任何補助
    ，成年子女亦未給付扶養費，至存款部分，郵局帳戶原有存
    款8,682元業經屏東地方法院核發扣押、收取命令收取完畢
    ，而新光銀行帳戶之存款25,154元則遭新光銀行通知抵銷等
    情，有財政部高雄國稅局105年至106年綜合所得稅各類所得
    資料清單及財產歸屬資料清單【本院108年度司消債調字第1
    87號卷（下稱調卷）第17至19頁】、財產及收入狀況說明書
    （調卷第4頁）、債權人清冊（調卷第5至6頁）、屏東地院
    執行命令（本案卷第30至31頁）、新光銀行通知書（本案卷
    第39至40頁）、戶籍謄本（調卷第13頁）、勞工保險被保險
    人投保資料表（調卷第14至16頁）、個人商業保險查詢結果
    表（本案卷第45頁）、財團法人金融聯合徵信中心前置協商
    專用債權人清冊（調卷第8至10頁）、信用報告（調卷第11
    至12頁）、屏東縣政府函（本案卷第16至17頁）、高雄市政
    府都市發展局函（本案卷第15頁）、員工薪資單（調卷第20
    至21頁、本案卷第24至26頁）、高雄國賓大飯店傳真（本案
    卷第14頁）、收入切結書（本案卷第19頁）、存簿（調卷第
    24至35頁、本案卷第28至29頁、第37至38頁）、三商美邦人
    壽保險股份有限公司函（本案卷第51頁）、新光人壽保險股
    份有限公司陳報狀（本案卷第50頁）等附卷可證。則在別無
    其他資料可認聲請人有其他收入之情形下，以其每月平均收
    入24,322元核算現在償債能力之基礎，堪認妥適。
㈢、關於聲請人個人日常必要支出部分，聲請人主張租屋居住，
    每月租金4,000元，並提出租賃契約書（調卷第22至23頁、
    本案卷第34至36頁）在卷可稽。按債務人必要生活費用，以
    最近一年衛生福利部或直轄市政府所公告當地區每人每月最
    低生活費一點二倍定之，本條例第64條之2第1項定有明文。
    本院參酌衛福部社會司所公告108年度高雄市最低生活費為1
    3,099元，則聲請人每月最低生活所必需除有特殊情形並有
    證據證明者外，自宜以此之1.2倍即15,719元為度，始得認
    係必要支出。
㈣、承上，聲請人目前每月平均收入24,322元，扣除個人必要支
    出15,719元後，剩餘8,603元，而聲請人目前負債總額為5,0
    34,040元（調卷第45頁、第47至61頁、第67頁，包括：新光
    銀行、凱基銀行、元大銀行、台新銀行、中國信託銀行、滙
    誠第一資產管理股份有限公司），扣除三商美邦人壽保單解
    約金32,703元後，以每月所餘逐年清償，至少須約48年【計
    算式：（5,034,040－32,703）÷8,603÷12≒48】始能清償完畢
    ，應認其已不能清償債務。此外，聲請人無擔保或無優先權
    之債務總額未逾1,200萬元，且無本條例第6條第3項、第8條
    或第46條各款所定駁回更生聲請之事由存在。則聲請人聲請
    更生為有理由，應予准許，爰命司法事務官進行本件更生程
    序。
四、依本條例第11條第1 項、第45條第1 項、第16條第1 項，裁
    定如主文。
中　　華　　民　　國　 108　　年　　9 　　月　　11　　日
              　　民事庭　　法　官　賴寶合
以上正本係照原本作成。
本裁定不得抗告。
中　　華　　民　　國　 108　　年　　9 　　月　　11　　日
  　                        書記官　胡美儀